臺灣板橋地方法院刑事裁定　　　　　　95年度交聲字第1804號
原處分機關　交通部公路總局臺北區監理所
異　議　人　金閎工程顧問有限公司
代　表　人　李麗玲
上列異議人因不服原處分機關於民國95年11月10日以北監自裁字
裁00-000000000號違反道路交通管理事件裁決書所為處分，聲明
異議，本院裁定如下：
    主  文
異議駁回。
    理  由
一、本件聲請意旨詳如附件之聲明異議狀所載。
二、按「汽車駕駛人，駕駛汽車有下列情形之一者，處新臺幣六
    千元以上二萬四千元以下罰鍰，並當場禁止其駕駛：二、行
    車速度，超過規定之最高時速六十公里以上」、「汽車駕駛
    人有第一項第一款、第二款或前項行為者，並吊扣該汽車牌
    照三個月；經受吊扣牌照之汽車再次提供為違反第一項第一
    款或前項行為者，沒入該汽車」，道路交通管理處罰條例第
    43條第1 項第2 款、第4 項定有明文。
三、經查：異議人金閎工程顧問有限公司（下稱金閎公司）所有
    V5-5243 號自用小貨車，經人駕駛於民國（下同）95年9 月
    1 日6 時28分許，違規以時速122 公里之速度行經台北市○
    ○○路往北方向行駛（按當地速限為50公里）乙情，業據當
    地測速照相儀器拍得其違規超速照片，並經台北市政府警察
    局交通警察大隊於95年9 月13日，填製北市警交大字第A000
    00000 號「舉發違反道路交通管理事件通知單」乙紙送達予
    異議人金閎公司收受，並未經金閎公司依法提出申訴或聲明
    異議，即自行於95年10月11日繳納罰鍰8000元結案在卷，此
    有原處分機關95年11月16日北監自字第0952102228號函及其
    所附移送書各乙份，在卷可稽，足堪認定。雖異議人金閎公
    司於本件聲明異議狀中辯稱上開自用小貨車老舊，復係載重
    行駛，應無超速達122 公里之速度行駛之可能云云，惟上開
    自用小貨車於上開時地以時速122 公里超速行駛之違規行為
    乙案，因異議人金閎公司並未就上開「舉發違反道路交通管
    理事件通知單」提出申訴或聲明異議，即逕自繳納上開8000
    元之罰鍰結案，而告確定，且上開自用小貨車係1998年份生
    產製造乙節，亦與本件違規行為間，無必然之對立關係，而
    異議人公閎公司復未能提出其他任何積極事證為憑，是異議
    人金閎公司上開所辯，顯係事後卸責之詞，尚不足採信。綜
    上所述，本件原處分機關以上開同一之違規行為，再依道路
    交通管理處罰條例第43條第4 項之規定，補行裁處吊扣上開
    自用小貨車之V5-5243 號牌照3 個月，揆諸上述，自無任何
    違法或不當之處，本件異議人之聲明異議，為無理由，應予
    駁回。
據上論斷，應依道路交通案件處理辦法第19條，裁定如主文。
中　　華　　民　　國　　96　　年　　1 　　月　　24　　日
                    交通法庭  法　官  林 晏 鵬
上列正本證明與原本無異。
異議人如不服本裁定，應於裁定送達後五日內向本院提出抗告狀
。
                              書記官　陳 映 孜
中　　華　　民　　國　　96　　年　　1 　　月　　24　　日
